臺灣高等法院刑事裁定　　　　　　　　　 94年度抗字第374號
抗　告　人
即　聲請人　臺灣基隆地方法院檢察署檢察官
被　　　告　甲○○
上列聲請人因聲請單獨宣告沒收違禁物案件，不服臺灣基隆地方
法院94年度聲字第453號中華民國94年5月20日第一審裁定（聲請
案號：臺灣基隆地方法院檢察署94年度聲沒字第140號），提起
抗告，本院裁定如下：
    主  文
原裁定撤銷。
扣案之安非他命貳包（毛重零點陸公克）沒收銷燬之。
    理  由
一、本件聲請意旨略以：被告甲○○違反毒品危害防制條例案件
    ，業經臺灣臺基隆方法院檢察署檢察官以93年度毒偵字第15
    94號為不起訴處分確定，惟該案中扣案之第二級毒品安非他
    命（毛重0.6公克），係屬違禁物，爰依毒品危害防制條例
    第18條第1項前段聲請單獨宣告沒收等語。
二、原裁定以：被告於警詢及偵查中均供稱上開毒品係另案被告
    林志昇所有之物，此亦經林志昇供承無誤。被告與林志昇均
    因該次查獲同遭檢察官聲請觀察勒戒，經法院裁准執行後，
    因無繼續施用毒品傾向，均經檢察官為不起訴處分確定在案
    。而扣案之違禁物並非本案犯人（被告甲○○）所持有之物
    ，而屬第三人（林志昇）所有之物，則是否違禁，應視該第
    三人有無違禁情形論斷。則檢察官針對上開扣案毒品聲請單
    獨宣告沒收銷燬所應記載之當事人，應為案外人林志昇，然
    本件聲請書記載之當事人為被告，相關案卷亦係被告經不起
    訴處分確定之偵查、執行案卷，因認本件聲請於法未合，應
    予駁回。
三、抗告意旨略以：扣案之安非他命係在被告之皮夾內查獲，雖
    被告及另案被告林志昇均稱該安非他命係林志昇所有，但被
    告於偵查中亦供承扣案之安非他命係其與林志昇打算共同施
    用，林志昇寄放後，其曾抽取部分施用等情，是該安非他命
    係被告所持有之物。依毒品危害防制條例第18條第1項之規
    定，查獲之安非他命，不問屬於犯人與否，均沒收銷燬之，
    原裁定駁回檢察官之聲請，於法不合，爰提起抗告。
四、按違禁物得單獨宣告沒收，又違禁物不問屬於何人，均應宣
    告沒收之。刑法第40條後段及第38條第1項第1款、第2項分
    別定有明文。經查扣案之物品，被告及另案被告林志昇均供
    稱係安非他命，被告並稱曾拿取一部分施用等語，而被告驗
    尿之結果，確呈安非他命類陽性反應，有臺灣檢驗科技股份
    有限公司濫用藥物尿液檢驗報告可稽，足佐扣案之物係安非
    他命無訛。按毒品危害防制條例第10條第2項規定：「持有
    第2級毒品者，處2年以下有期徒刑、拘役或新台幣3萬元以
    下罰金」，依同條例第18條第1項前段之規定：「查獲之毒
    品，不問屬於犯人與否，均沒收銷燬之。」由此可知，第2
    級毒品安非他命是違禁物至明。本件扣案之安非他命，如前
    所述，雖係另案被告林志昇所有，惟其與被告均稱寄放在被
    告處欲一起施用，被告於偵查中並稱曾施用過，扣案之安非
    他命是用剩的等語，足證扣案之安非他命，係被告所持有之
    違禁物。本件檢察官所聲請宣告沒收之物品，既係違禁物，
    則檢察官之聲請，於法並無不合，自應准許。原審不察，以
    該安非他命係另案被告林志昇所有為由而駁回聲請，於法未
    合。檢察官執此提起抗告，為有理由，自應由本院予以撤銷
    ，因本件聲請事證明確，本院爰依上開規定自為裁定，宣告
    沒收銷燬扣案之安非他命。
據上論斷，應依刑事訴訟法第413條，裁定如主文。
中　　華　　民　　國　　94　　年　　11　　月　　2 　　日
　　　　　　　　　刑事第十六庭  審判長法　官  曾德水
　　　　　　　　　　　　　　　　　　  法　官  杜惠錦
　　　　　　　　　　　　　　　　　　  法　官  廖紋妤
以上正本證明與原本無異。
不得抗告。
                                      書記官  王增華
中　　華　　民　　國　　94　　年　　11　　月　　2 　　日
